---
output: 
  github_document:
    html_preview: false
    toc: true
    toc_depth: 2
always_allow_html: true
title: Status på Metodebiblioteket
params:
  pwd:
    label: "Enter the github token"
    value: ""
    input: password
---

```{r, include = FALSE}
knitr::opts_chunk$set(
  collapse = TRUE,
  comment = "#>",
  fig.path = "man/figures/README-",
  out.width = "100%"
)

library(rvest)
library(httr)
library(base64enc)
library(stringr)
library(magrittr)
library(kableExtra)
library(metodebiblioteket)

source("internal/add_funcs.R")
source("internal/scrape_funcs.R")
```


# Status på metodebiblioteket

[![R-CMD-check](https://github.com/statisticsnorway/metodebiblioteket/actions/workflows/R-CMD-check.yaml/badge.svg)](https://github.com/statisticsnorway/metodebiblioteket/actions/workflows/R-CMD-check.yaml)
[![pytest](https://github.com/statisticsnorway/metodebiblioteket/actions/workflows/pytest-check.yaml/badge.svg)](https://github.com/statisticsnorway/metodebiblioteket/actions/workflows/pytest.yaml)

Denne siden inneholder informasjon om status på funksjoner i SSBs Metodebiblioteket. Den er status som er genererte `r Sys.Date()`. 

For å genere en ny rapport, åpne status.Rmd fil og velg "Knit with parameters..".

## Oversikt
```{r, echo=FALSE}
met <- read.csv("data/katalogdata.csv")

```
Det er **`r nrow(met)`** funksjoner i Metodebiblioteket


## Nøkkelord
Nøkkelord brukes til å organisere Metodebiblioteket. Følgende ord brukes i Metodebiblioteket. GSDPM steg nummer ikke inkluderes her.
```{r, echo=FALSE}
nokkel <- c("r","python",
            "kontrollere","regelbasert" , "statistisk",
            "imputere", "modellbasert", "donor",
            "strukturere",   
            "indeksberegning",  
            "vektberegning", "modelbasert" , "designbasert",
            "usikkerhetsberegning",      
            "sesongjustering",  
            "analyse", "romlig",
            "maskinlaering",
            "konfidensialitet", "undertrykking", "avrunding" ,"støylegging")

keywords <- read.csv("data/katalogdata.csv")$keyword
keywords <- unlist(strsplit(keywords, " "))             # Split into words
keywords <- keywords[!grepl("^[0-9]", keywords)]        # Remove numberseywords, " "))

kw_tab <- data.frame(table(keywords))
row.names(kw_tab) <- NULL
kw_tab <- data.frame(table(keywords))
names(kw_tab) <- c("Nokkelord", "Antall")
kableExtra::kbl(kw_tab, format = "pipe")

```

Følgende ord er nøkkelord knyttet til en funksjon men er ikke inn i standardlisten

```{r, echo=FALSE}
cond <- keywords %in% nokkel
kw <- data.frame(keywords[!cond])
row.names(kw) <- NULL
names(kw) <- "Nokkelord:"

kableExtra::kbl(kw, format = "pipe")
```


## Enhetstester
Hver funksjon i Metodebiblioteket skal ha minst en enhetstest knyttet til den. Dette er for å forsikre kvalitet og kunne tester funksjoner på nye og gamle R installasjoner. 

Følgende tabellen viser hvilke funksjoner mangler enhetstester eller har enhetstester som feiler


```{r, echo=FALSE}

all_funcs <- read.csv("data/katalogdata.csv")$func
func_tab <- data.frame(funksjon_navn = all_funcs, status = "mangler", detaljer = "")
test_files <- list.files("tests/testthat/")
test_files <- test_files[test_files != "_snaps"]

for (t in test_files){
  con <- file(file.path("./tests/testthat", t))
  line <- readLines(con)
  
  for (i in 1:nrow(func_tab)){
    f <-  func_tab$funksjon_navn[i]
    func_patt <- paste0(f, "\\(")
    found <- grep(func_patt, line)
    if (length(found) != 0){
      for (l in line[found]){
        if (!grepl('^\\#', l)) {
          func_tab$status[i] <- "testet"
        }
      }
    }
  }
  close(con)
}
failed <- get_failing()
m <- match(failed$func, func_tab$funksjon_navn)
func_tab[m, "status"] <- "feil"
func_tab[m, "detaljer"] <- failed$test
func_tab <- func_tab[func_tab$status %in% c("mangler", "feil"),]
suppressWarnings(
  func_tab$status <- cell_spec(func_tab$status, color = "white", background = ifelse(func_tab$status == "testet", "#48BF91", ifelse(func_tab$status == "mangler", "orange", "red")))
)
row.names(func_tab) <- NULL
suppressWarnings(
kableExtra::kbl(func_tab, format = "pipe") %>%
  kableExtra::kable_paper("striped", full_width = F)
)
```

## Linker
Metodebiblioteket innholder mange linker til dokumentasjon av funksjoner. Følgende funksjoner har linker som feiler:

```{r, echo = FALSE}

bb <- get_bad_links()
row.names(bb) <- NULL
names(bb) <- c("funksjon_navn", "pakke")
kableExtra::kbl(bb, format = "pipe")
```


## Antall som bruker funksjoner på github
Følgende funksjoner ble sjekket om de finnes på SSBs github (under "stat-" repoer). Det sjekkes på både interne og public repoer (men ikke de med mer begrenset tilgang).
- LmImpute
- struktur_model
- Hb


Tabellen under viser hvor mange ganger de finnes og på hvilke repoer.

```{r, echo=FALSE}
org <- "statisticsnorway"

repo_stat <- get_repos(org, github_token = params$pwd, type = "stat")
repo_urls <- get_urls(repo_stat, github_token = params$pwd)

tab <- check_func(
                  func = c("LmImpute", "struktur_model", "Hb", "SupressSmallCounts"), 
                  url_data=repo_urls, 
                  github_token=params$pwd, 
                  type="R")
row.names(tab) <- NULL
mask <- apply(tab[,2:4], MARGIN=1, FUN=sum) > 0
kableExtra::kbl(tab[mask,])

```


[Tilbake til metodebiblioteket](https://www.github.com/statisticsnorway/metodebiblioteket)