---
title: "Prosessmodell"
format:
  html:
    echo: false
    page-layout: full
---


```{r setup}
# Les inn data for alle
suppressMessages(library(stringr))
suppressMessages(library(rmarkdown))
suppressMessages(library(magrittr))
suppressMessages(library(knitr))
suppressMessages(library(dplyr))
suppressMessages(library(kableExtra))

# Create main table
create_table <- function(){
  # Read in data
  dt <- read.csv("../data/katalogdata.csv")

  # Add columns for language and new names
  dt["Språk"] <- stringr::word(dt$keyword)[1]
  dt["Språk"] <- ifelse(dt["Språk"] == "rfunc", "R", "Python")
  
  # Add column for combination of function name and link
  dt$Funksjon <- sprintf('<a href="%s">%s</a>', dt$url, dt$func)
  dt$Pakke <- sprintf('<a href="%s">%s</a>',dt$pack_url, dt$pack)

  dt$Navn <- dt$navn
  dt$Beskrivelse <- dt$description
  
  # Select columns for table
  dt <- dt[, c("Funksjon", "Pakke", "Navn", "Språk", "Beskrivelse", "keyword")]
}
dt <- create_table()

# Function for filtering and formatting tables
create_keyword_table <- function(dt, keywords){
  matches <- sapply(keywords, function(k) grepl(k, dt$keyword, ignore.case = T))
  
  # Combine matches across keywords (any keyword matches)
  row_matches <- rowSums(matches) > 0
  
  # Get table rows
  dt_filtered <- dt[row_matches, -match("keyword", names(dt))]
  
  row.names(dt_filtered) <- NULL
  
  return(kable(dt_filtered, escape = F, allign="lllcl", format = "html") %>%
    kable_styling() %>%
    column_spec(1, extra_css = "white-space: nowrap;") %>%
    column_spec(2, extra_css = "white-space: nowrap;"))
}

```


Når vi skal beskrive produksjonsprosessen for offisiell statistikk bruker vi [FNs prosessmodell](https://ssbno.sharepoint.com/sites/Metodikkistatistikkproduksjonen/SitePages/Prosessmodell-for-statistikkproduksjon.aspx), Generic Statistical Business Process Model (GSBPM). Den beskriver og definerer prosessene som er nødvendige for å produsere offisiell statistikk. 

Vi har samlet funksjoner i Metodebiblioteket etter prosessen de vanligvis benyttes i. Dette er kun ment som en hjelpemidle. Det er mulig at funksjonene kan benyttes i andre prosesser enn det som er beskrivet her.


::: {.panel-tabset}

## 1 Avklare behov
Ingen funksjoner enda.

## 2 Planlegge
Ingen funksjoner enda.

## 3 Bygge
Ingen funksjoner enda.

## 4 Samle inn
Ingen funksjoner enda.

## 5 Klargjøre
Ved klargjøring tenker vi mest ofte for [dataediting](https://ssbno.sharepoint.com/sites/Metodikkistatistikkproduksjonen/SitePages/Dataeditering.aspx) men det inkludere også [data integrering](https://ssbno.sharepoint.com/sites/Metodikkistatistikkproduksjonen/SitePages/Dataintegrering.aspx), klassifisering, beregning av vekter og aggregering. Her finner du funksjoner som kan benyttes i klargjørings steget

:::{.panel-tabset}
## *5.1 Integrere Data*
Ingen funksjoner enda.

## *5.2 Klassifisere og kode*
```{r}
create_keyword_table(dt, c("5.2"))
```


## *5.3 Kontrollere og validere*

```{r}
create_keyword_table(dt, c("5.3"))
```


## *5.4 Editere og imputere*
```{r}
create_keyword_table(dt, c("imputere", "5.4"))
```

## *5.5 Avlede nye variabler*
Ingen funksjoner enda

## *5.6/5.7 Beregne vekter og aggregater*
```{r}
create_keyword_table(dt, c("vektberegning", "5.6", "5.7"))
```


## *5.8 Ferdigstille datafiler*
Ingen funksjoner enda

:::

## 6 Analyse
:::{.panel-tabset}
## *6.1 Utarbeid produktutkast*
```{r}
create_keyword_table(dt, c("6.1"))
```


## *6.2 Kvalitetssikre produkter*
```{r}
create_keyword_table(dt, c("6.2"))
```

## *6.3 Tolke og forklarer produkter*
Ingen funksjoner enda.

## *6.4 Gjennomføre avslørings kontroll*
```{r}
create_keyword_table(dt, c("6.4"))
```

## *6.5 Ferdigstille produkter*
Ingen funksjoner enda.

:::


## 7 Formidle
Ingen funksjoner enda

## 8 Evaluare
Ingen funksjoner enda
:::

