---
title: "Prosessmodell"
format:
  html:
    echo: false
    page-layout: full

---


```{r setup}
# Les inn data for alle
suppressMessages(library(stringr))
suppressMessages(library(rmarkdown))
suppressMessages(library(magrittr))
suppressMessages(library(knitr))
suppressMessages(library(dplyr))
suppressMessages(library(kableExtra))

# Read in data
dt <- read.csv("../data/katalogdata.csv")

# Add columns for language and new names
dt["Språk"] <- stringr::word(dt$keyword)[1]
dt$Funksjon = kableExtra::cell_spec(dt$func, link = dt$url, new_tab = T)
dt$Pakke <- dt$pack
dt$Navn <- dt$navn
dt$Beskrivelse <- dt$description

# Select columns for table
dt <- dt[, c("Funksjon", "Pakke", "Navn", "Språk", "Beskrivelse", "keyword")]

```


Når vi skal beskrive produksjonsprosessen for offisiell statistikk bruker vi [FNs prosessmodell](https://ssbno.sharepoint.com/sites/Metodikkistatistikkproduksjonen/SitePages/Prosessmodell-for-statistikkproduksjon.aspx), Generic Statistical Business Process Model (GSBPM). Den beskriver og definerer prosessene som er nødvendige for å produsere offisiell statistikk. 

Vi har samlet funksjoner i Metodebiblioteket etter prosessen de vanligvis benyttes i. Dette er kun ment som en hjelpemidle. Det er mulig at funksjonene kan benyttes i andre prosesser enn det som er beskrivet her.


::: {.panel-tabset}

## 1 Avklare behov
Ingen funksjoner enda.

## 2 Planlegge
Ingen funksjoner enda.

## 3 Bygge
Ingen funksjoner enda.

## 4 Samle inn
Ingen funksjoner enda.

## 5 Klargjøre
Ved klargjøring tenker vi mest ofte for [dataediting](https://ssbno.sharepoint.com/sites/Metodikkistatistikkproduksjonen/SitePages/Dataeditering.aspx) men det inkludere også [data integrering](https://ssbno.sharepoint.com/sites/Metodikkistatistikkproduksjonen/SitePages/Dataintegrering.aspx), klassifisering, beregning av vekter og aggregering. Her finner du funksjoner som kan benyttes i klargjørings steget

:::{.panel-tabset}
## *5.1 Integrere Data*
Ingen funksjoner enda.

## *5.2 Klassifisere og kode*
Ingen funksjoner enda.

## *5.3 Kontrollere og validere*

```{r}
# filter for dataediterings functions
dt_kon <- dt[grepl("kontrollere", dt$keyword) | grepl("5.3", dt$keyword), -match("keyword", names(dt))]
row.names(dt_kon) <- NULL
kable(dt_kon, escape = F, allign="lllcl") %>%
kable_styling()
```


## *5.4 Editere og imputere*
```{r}
# filter for dataediterings functions
dt_kon <- dt[grepl("imputere", dt$keyword) | grepl("5.4", dt$keyword), -match("keyword", names(dt))]
row.names(dt_kon) <- NULL
kable(dt_kon, escape = F, allign="lllcl") %>%
kable_styling()
```

## *5.5 Avlede nye variabler*
Ingen funksjoner enda

## *5.6 Beregne vekter*
```{r}
# filter for dataediterings functions
dt_kon <- dt[grepl("vektberegning", dt$keyword) | grepl("5.6", dt$keyword), -match("keyword", names(dt))]
row.names(dt_kon) <- NULL
kable(dt_kon, escape = F, allign="lllcl") %>%
kable_styling()
```

## *5.7 Beregne aggregater*
Ingen funksjoner enda

## *5.8 Ferdigstille datafiler*
Ingen funksjoner enda

:::

## 6 Analyse
:::{.panel-tabset}
## *6.1 Utarbeid produktutkast*
Ingen funksjoner enda.

## *6.2 Kvalitetssikre produkter*
```{r}
# filter for dataediterings functions
dt_kon <- dt[grepl("6.2", dt$keyword), -match("keyword", names(dt))]
row.names(dt_kon) <- NULL
kable(dt_kon, escape = F, allign="lllcl") %>%
kable_styling()
```

## *6.3 Tolke og forklarer produkter*
Ingen funksjoner enda.

## *6.4 Gjennomføre avslørings kontroll*
```{r}
# filter for dataediterings functions
dt_kon <- dt[grepl("6.4", dt$keyword), -match("keyword", names(dt))]
row.names(dt_kon) <- NULL
kable(dt_kon, escape = F, allign="lllcl") %>%
kable_styling()
```

## *6.5 Ferdigstille produkter*
Ingen funksjoner enda.

:::


## 7 Formidle
Ingen funksjoner enda

## 8 Evaluare
Ingen funksjoner enda
:::

